【裁判字號】    99,裁,1764
【裁判日期】    990812
【裁判案由】    廢棄物清理法
【裁判全文】
最  高  行  政  法  院  裁  定
                                      99年度裁字第1764號
聲  請  人  大徵金屬工業有限公司
代  表  人  甲○○
上列聲請人因與相對人高雄縣政府環境保護局間廢棄物清理法事
件，對於中華民國98年5月14日本院98年度裁字第1208號裁定，
聲請再審，本院裁定如下：
    主  文
再審之聲請駁回。
再審訴訟費用由聲請人負擔。
    理  由
一、按對於終審法院之裁定有所不服，除合於法定再審原因得聲
    請再審外，不容以其他之方法聲明不服，故不服終審法院之
    裁定而未以聲請再審之程序為之者，仍應視其為再審之聲請
    ，而依聲請再審程序調查裁判。本件聲請人提出再審之訴狀
    對於本院確定裁定聲明不服，依上說明，仍應視其為再審之
    聲請，而依聲請再審程序裁判。次按聲請人聲請再審，應依
    行政訴訟法第283條準用第277條第1項第4款之規定表明再審
    理由，此為必須具備之程式。所謂表明再審理由，必須指明
    確定裁定，有如何合於再審理由之具體情事，始為相當。倘
    僅泛言有何條款之再審事由，而無具體情事者，尚難謂已合
    法表明再審理由。如未表明再審理由，法院無庸命其補正。
二、本件聲請人因不服民國98年1月23日高雄高等行政法院97年
    度簡字第231號判決（下稱前程序原審判決），向本院提起
    上訴，經本院以98年度裁字第1208號裁定（下稱原確定裁定
    ）駁回其上訴。嗣聲請人主張原確定裁定有行政訴訟法第27
    3條第1項第1、13、14款所定再審事由，聲請再審，略謂：
    聲請人於96年10月16日向財政部基隆關稅局報運輸出「廢電
    子零組件、下腳品及不良品」等貨品乙批，出口報單號碼：
    「BC/96/WK31(嗣更改為WK36/2525(嗣更改為6233)」，申請
    出口貨櫃共4只，經財政部高雄關稅局發現夾雜附零組件之
    廢印刷電路板，非核可輸出之廢棄物。遂依廢棄物清理法第
    38條第1項、第53條規定處罰鍰新臺幣6萬元整，惟聲請人所
    申請合法輸出項目內容有「廢電子零組件、下腳品及不良品
    」及「含金屬之印刷電路板廢料及其粉屑」，依法已向高雄
    縣政府環境保護局申請輸出，且經核准在案，海關單位自行
    採樣認定違法後卻將貨櫃放行裝船，怠忽職守，亦影響聲請
    人權益，顯有違法。又在行政院環境保護署97年8月26日環
    署廢字第0970065425號函釋之前，海關及環保人員對於E-02
    17、E-0222此二種有害事業廢棄物之判定方式即有疑義，若
    任憑海關人員自由心證判定，則增加業者遭受誤判的可能性
    。可見政府政策管制不明確，導致民間業者受害云云。經核
    其聲請狀內表明之再審理由，無非係就前程序原審判決實體
    事實認定及證據調查取捨不服之理由，至對於原確定裁定以
    聲請人提起上訴非以前程序原審判決違背法令為理由，認其
    上訴為不合法，而予駁回，究有如何合於行政訴訟法第273
    條第1項第1款、第13款及第14款規定之具體情事，則未據敘
    明，依上開規定及說明，其聲請自非合法。又當事人就同一
    事件對於法院所為歷次裁判聲請再審，必須其對最近一次之
    裁判具有再審理由者，始得進而審究其前此歷次裁判有無再
    審理由，茲聲請人對原確定裁定之聲請既不合法，自無庸審
    究前此歷次裁判，併此指明。
三、據上論結，本件聲請為不合法。依行政訴訟法第283條、第
    278條第1項、第104條、民事訴訟法第95條、第78條，裁定
    如主文。
中    華    民    國    99    年    8     月    12    日
                    最高行政法院第六庭
                        審判長法官  吳  明  鴻
                              法官  鄭  小  康
                              法官  林  茂  權
                              法官  侯  東  昇
                              法官  黃  秋  鴻

以  上  正  本  證  明  與  原  本  無  異
中    華    民    國    99    年    8     月    13    日
                              書記官  伍  榮  陞

司法院資訊處製作；財團法人民間司法改革基金會備份。
